---
title: "Pacote contas"
author: "Izavan dos Santos"
date: "18/02/2021"
output: 
  github_document:
      fig_width: 9
      fig_height: 5
---

```{r setup, include=FALSE}
knitr::opts_chunk$set(echo = TRUE)
```

## Este é um pacote simples apenas para demonstração de como construir um pacote em R e subir para o GitHub.Este pacote possui quatro funções: somar, subtrair, multiplicar e dividir.

## Instalação

Para instalar o pacote use o comando abaixo

```{r, eval=FALSE}
devtools::install_github("IzavanCorreia/Aulas_em_R")
```

Não esqueça de rodar o pacote


```{r message=FALSE, warning=FALSE}
library(simpleCalculator)
```

## Essa função serve para somar (vou por o resultado a abaixo)

```{r}
somar(2,3)
```

## Essa função serve para subtrair (Desta vez não vou por o resultado a abaixo)

```{r eval=FALSE}
subtrair(6,3)
```

## Essa função serve para subtrair (vou por o resultado a abaixo)
```{r}
multiplicar (2,3)
```

## Essa função serve para subtrair (vou por o resultado a abaixo)
```{r}
dividir (3,3)
```
